臺灣士林地方法院刑事判決
110年度易字第408號
公  訴  人  臺灣士林地方檢察署檢察官
被      告  張正煒




上列被告因妨害自由案件，經檢察官提起公訴（110年度偵字第4
080號），被告於準備程序中就被訴事實為有罪之陳述，經告知
簡式審判程序之旨，並聽取當事人之意見後，經本院合議庭裁定
由受命法官獨任進行簡式審判程序，茲判決如下：
本院判決如下：
    主  文
張正煒共同犯強制未遂罪，處拘役伍拾伍日，如易科罰金，以新
臺幣壹仟元折算壹日。
    事實及理由
一、按簡式審判程序之證據調查，不受第159條第1項之限制，刑
    事訴訟法第273條之2定有明文，是於行簡式審判程序之案件
    ，被告以外之人於審判外之陳述，除有其他不得作為證據之
    法定事由外，應認具有證據能力。本件所援引被告張正煒以
    外之人於審判外之陳述，因本案採行簡式審判程序，復無其
    他不得作為證據之法定事由，依上說明，應認均有證據能力
    。
二、本件事實及證據，除起訴書犯罪事實欄第3 行「南港路」更
    正為「商港路」，第12至14行「使林孟霖行無義務之事。與
    林孟霖同行之家人察覺有異報警處理，鄭慧涓、黃冠誠、張
    正煒見警方即將到場，始罷手離去」更正為「欲使林孟霖上
    車前往某處接受質問而行無義務之事，然因林孟霖同行之家
    人察覺有異報警處理，鄭慧涓、黃冠誠、張正煒見警方即將
    到場，遂趕緊罷手離去而不遂」，並補充證據如下：被告張
    正煒於本院民國111年1月25日審理時之自白（見本院110 易
    408 號卷第202、206 頁）、新北市政府警察局蘆洲分局扣
    押筆錄、車輛及扣案刀子照片、車輛詳細資料報表、本院擷
    取告訴人蒐證影像檔案之擷圖照片（見偵卷第63至66、81至
    87頁、本院110 審易954 號卷第47至61頁、110 易408 號卷
    第54至55頁）、扣案折疊刀及西瓜刀各1 把之外，餘均引用
    檢察官起訴書之記載（如附件）。
二、論罪科刑：
(一)查被告與共犯鄭慧涓、黃冠誠等人，為使告訴人上車前往某
    處接受質問，而基於使他人行無義務之事之犯意聯絡，分別
    持刀、以手勾住告訴人或為肢體推擠其上車之行為，客觀上
    已著手為強暴、強迫手段之行為，惟因告訴人反抗，且經告
    訴人同行家人發現報警，始罷手離去而不遂，其犯罪應屬未
    遂階段，是核被告所為，係犯刑法第304 條第2 項、第1 項
    之強制未遂罪。被告與同案被告鄭慧涓、黃冠誠（均已判處
    罪刑確定）間，就上開犯行有犯意聯絡及行為分擔，為共同
    正犯。被告已著手實施強制犯行而未遂，為未遂犯，爰依刑
    法第25條第2 項之規定減輕其刑。
(二)爰以行為人責任為基礎，並審酌被告與告訴人係國中同學關
    係，僅因受託幫忙共犯鄭慧涓找告訴人詢問事情，不思以正
    當、理性之方式為之，竟與共犯鄭慧涓、黃冠誠等人，共同
    以持刀及肢體推擠等強暴方式欲使告訴人行無義務之事，所
    為實屬不該，惟念及被告犯後坦承犯行，當庭向告訴人認錯
    道歉（同上卷第207頁），足徵確有悔意，告訴人當庭表示
    ：我有想原諒被告的意思，畢竟國中的時候跟他是好朋友，
    我希望他可以知道錯等語（同上卷第207頁），兼衡被告自
    陳高職肄業之教育智識程度、從事冷氣及家電之運送工作、
    每月收入約新臺幣2萬5千元、未婚、獨居等家庭、生活、經
    濟狀況（見同上卷第206至207頁）等一切情狀，量處如主文
    所示之刑，並諭知易科罰金之標準，以資懲儆。
據上論結，應依刑事訴訟法第273條之1第1項、第284條之1、第2
99條第1項前段、第310條之2、第454條，刑法第28條、第304 條
第2 項、第1 項、 第25條第2 項、第41條第1 項前段，刑法施
行法第1條之1第1項，判決如主文。
本案經檢察官陳韻中提起公訴，由檢察官周禹境到庭執行職務。
中    華    民    國   111    年    2    月    15    日
                  刑事第八庭法  官  蘇琬能
以上正本證明與原本無異。
如不服本判決應於收受送達後20日內向本院提出上訴書狀，並應
敘述具體理由；其未敘述上訴理由者，應於上訴期間屆滿後20日
內向本院補提理由書（須按他造當事人之人數附繕本），切勿逕
送上級法院。
若因疫情而遲誤不變期間，得向法院聲請回復原狀。
                            書記官  羅以佳　　　　　　　
中　　華　　民　　國　　111 　年　　2 　　月　　16　　日
附錄本案論罪科刑法條全文：
中華民國刑法第304條
以強暴、脅迫使人行無義務之事或妨害人行使權利者，處3 年以
下有期徒刑、拘役或3 百元以下罰金。
前項之未遂犯罰之。

附件：
臺灣士林地方檢察署檢察官起訴書
                                     110年度偵字第4080號
　　被　　　告　黃冠誠　
　　　　　　　　鄭慧涓　
　　　　　　　　張正煒　
上列被告等因妨害自由案件，已經偵查終結，認應提起公訴，茲
將犯罪事實及證據並所犯法條分敘如下：
　　　　犯罪事實
一、緣鄭慧涓因認其前男友入獄之事與林孟霖有關，欲質問林孟
    霖此事。鄭慧涓於民國109年10月20日20時許，得知林孟霖
    在新北市○○區○○路0號火鍋店用餐，乃與黃冠誠、張正煒基
    於強制他人行無義務之事之犯意聯絡，鄭慧涓、黃冠誠、張
    正煒於當日20時40分許前往上址火鍋店，黃冠誠與鄭慧涓先
    進入店內，張正煒駕駛BFS-1293號自用小客車在店外等候。
    鄭慧涓、黃冠誠要求林孟霖上車前往某處接受質問，並由黃
    冠誠一手持美工刀，並以另一手勾住林孟霖，將林孟霖帶出
    店外，鄭慧涓、黃冠誠將林孟霖帶出店外後，鄭慧涓、黃冠
    誠、張正煒以肢體推擠林孟霖上BFS-1293號自用小客車，林
    孟霖不願上車猛力反抗，張正煒並以手扣住林孟霖脖子，鄭
    慧涓、黃冠誠、張正煒以上開強暴方式使林孟霖行無義務之
    事。與林孟霖同行之家人察覺有異報警處理，鄭慧涓、黃冠
    誠、張正煒見警方即將到場，始罷手離去。
二、案經林孟霖訴由新北市政府警察局蘆洲分局報告偵辦。
　　　　證據並所犯法條
一、證據清單及待證事實：
編號 證據名稱 待證事實 1 被告黃冠誠警詢供述 坦承於上開時間、地點，一手持美工刀抵住告訴人林孟霖，並以另一手勾住告訴人，將告訴人帶出店外等語。   2 被告鄭慧涓警詢、偵查中供述 坦承有與黃冠誠、張正煒於上開時間前往該店，有要求告訴人上車，欲詢問前男友入監之事，並推擠告訴人上車等語。   3 被告張正煒警詢、偵查中供述 坦承鄭慧涓當日發現林孟霖行蹤，通知張正煒與黃冠誠於上開時間前往該店，其有扣住告訴人脖子等語  4 證人即告訴人警詢、偵查中證述 全部犯罪事實。   5  證人即告訴人之父林璟程警詢證述 全部犯罪事實。  6 上址火鍋店監視器影像翻拍照片、告訴人提出蒐證影像檔案翻拍照片、本署勘驗筆錄 佐證被告3人以強暴方式強逼告訴人上車之事實。 7 扣案美工刀、扣押物品目錄表 佐證扣得左列扣案物之事實。 
二、核被告3人所為，均係犯刑法第304條第1項之強制罪嫌（報
    告意旨誤載所犯法條為刑法第302條第1項），被告3人就上
    開犯行，有犯意聯絡、行為分擔，請論以共同正犯。至告訴
    意旨認被告3人所為另構成刑法第305條恐嚇罪嫌一節，經查
    被告3人強押告告訴人之肢體行為，為強制行為之一部分，
    不另構成恐嚇罪嫌，告訴意旨容有誤解，併予敘明。
三、依刑事訴訟法第251條第1項提起公訴。
　　此　致
臺灣士林地方法院
中　　華　　民　　國　 110　 年　   5 　　月　　12    日
                             檢察官 陳韻中
本件正本證明與原本無異　　　　　
中　　華　　民　　國　 110　 年　   5　 　月　　31    日
　　　　　                   書記官 林秀玉　
附錄本案所犯法條全文：
中華民國刑法第304條
以強暴、脅迫使人行無義務之事或妨害人行使權利者，處 3 年
以下有期徒刑、拘役或 9 千元以下罰金。
前項之未遂犯罰之。